【裁判字號】    99,訴,267
【裁判日期】    990521
【裁判案由】    違反槍砲彈藥刀械管制條例
【裁判全文】
臺灣桃園地方法院刑事判決              99年度訴字第267號
公  訴  人  臺灣桃園地方法院檢察署檢察官
被      告  甲○○
選任辯護人  邱鎮北律師
上列被告因違反槍砲彈藥刀械管制條例案件，經檢察官提起公訴
（99年度偵字第4812號），本院判決如下：
    主  文
甲○○未經許可，持有可發射子彈具有殺傷力之改造手槍，處有
期徒刑年貳月，併科罰金新臺幣陸萬元，罰金如易服勞役，以
新臺幣壹仟元折算壹日。扣案之仿BERETTA 廠92FS型半自動手槍
製造之改造手槍壹枝（槍枝管制編號：0000000000號
）及驗餘之口徑九釐米制式子彈捌顆，均沒收之。
    事  實
一、甲○○明知可發射子彈具有殺傷力之槍枝、子彈，分別係槍
    砲彈藥刀械管制條例所列管之槍砲、彈藥，非經中央主管機
    關許可，不得持有，竟仍基於非法持有具殺傷力槍枝及子彈
    之故意，未經許可，於97年間某日，在桃園縣大溪鎮內某處
    ，收受某姓名年籍不詳之成年男子所交付之具殺傷力之仿BE
    RETTA 廠92FS型半自動手槍製造槍枝，換裝土造金屬槍管及
    土造金屬滑套之改造手槍1 枝（槍枝管制編號：0000000000
    號）及口徑9mm 之制式子彈12顆（其中4 顆業經試射用罄，
    起訴書誤載為改造子彈，應予更正）。嗣於99年2 月12日下
    午3 時40分許，於桃園縣大溪鎮○○里○ 鄰○○○街65巷5
    號內，為警持搜索票查獲，並扣得上開槍枝及子彈。
二、案經桃園縣政府警察局大園分局報請臺灣桃園地方法院檢察
    署檢察官偵查起訴。
    理  由
一、證據能力部分：
    按被告以外之人於審判外之陳述，經當事人於審判程序同意
    作為證據，法院審酌該言詞陳述或書面陳述作成時之情況，
    認為適當者，亦得為證據；當事人、代理人或辯護人於法院
    調查證據時，知有上開刑事訴訟法第159 條第1 項不得為證
    據之情形，而未於言詞辯論終結前聲明異議者，視為有前項
    之同意，刑事訴訟法第159 條之5 亦有明文。查本件所有之
    供述及非供述證據，經本院於準備程序及審判程序提示予被
    告及其辯護人，並告以內容要旨，被告及其辯護人均表示無
    意見，且未聲明異議，本院審酌相關言詞或書面陳述作成時
    之情況，認為適當，依前揭法條意旨，得援為本案證據。
二、實體部分：
    上揭犯罪事實，業據被告甲○○於偵訊及本院審理時坦承不
    諱，並有扣案之仿BERETTA 廠92FS型半自動手槍製造槍枝，
    換裝土造金屬槍管及土造金屬滑套之改造手槍1 枝（槍枝管
    制編號：0000000000號）及口徑9mm 之制式子彈12顆等物為
    證。又經將上開扣案之槍枝及子彈送請內政部警政署刑事警
    察局鑑定，鑑定結果：送鑑手槍1 枝（槍枝管制編號：0000
    000000），認係改造手槍，由仿BERETTA 廠92FS型半自動手
    槍製造之槍枝，換裝土造金屬槍管及土造金屬滑套而成，擊
    發功能正常，可供擊發適用子彈使用，認具殺傷力；送鑑子
    彈12顆，認均係口徑9mm 制式子彈，採樣4 顆試射，可擊發
    ，認均具殺傷力等情，有內政部警政署刑事警察局99 年3月
    8 日刑鑑字第0990026676號鑑驗書在卷可查，堪認上揭扣案
    之槍枝及子彈均為具有殺傷力之管制槍、彈無訛。復有現場
    搜索照片7 張、桃園縣政府警察局槍枝初步檢視報告表1 份
    等件在卷可稽。綜上所述，堪認被告之自白與事實相符，本
    案事證明確，被告犯行堪以認定，應依法論科。
三、論罪科刑部分：
  (一)按槍砲彈藥刀械管制條例第4 條所列之槍砲、彈藥，依該條
    例第5 條規定，非經中央主管機關許可，不得製造、販賣、
    運輸、轉讓、出租、出借、持有、寄藏或陳列。是核被告所
    為係犯同條例第8 條第4 項之未經許可持有其他可發射子彈
    具有殺傷力之改造手槍罪及第12條第4 項之未經許可持有子
    彈罪。被告以一持有行為，同時持有上開改造槍枝及制式子
    彈，觸犯構成要件不同之罪，為想像競合犯，應依刑法第55
    條之規定，從一重論以未經許可持有可發射子彈具有殺傷力
    之改造槍枝罪。又本件扣案之子彈12顆為制式子彈，有上開
    鑑驗書可佐，起訴書誤載為改造子彈，應多更正，併予敘明
    。爰審酌被告所持有之具有殺傷力之槍枝及子彈屬高度危險
    之物品，非經主管機關許可不得擅自持有，以維社會大眾安
    全，而被告卻未經許可而持有之，對社會之秩序及安寧造成
    極大之不安與影響，所為非是，且一旦持之用以犯罪，後果
    不堪想像，惟考量被告犯後坦承犯行，態度尚稱良好，頗有
    悔悟之心，及其犯罪動機、目的、素行等一切情狀，量處如
    主文所示之刑，就併科罰金部分，並諭知罰金易服勞役之折
    算標準，以資懲儆。
  (二)沒收部分：扣案之仿BERETTA 廠92FS型半自動手槍製造之槍
    枝，換裝土造金屬槍管及土造金屬滑套改造手槍1 枝（槍枝
    管制編號：0000000000號）及驗餘之口徑9mm 制式子彈8 顆
    ，均屬違禁物，不問屬何人所有，應依刑法第38條第1 項第
    1 款規定宣告沒收。至扣案經採樣試射之口徑9mm 制式子彈
    4 顆，均已經鑑定試射完罄，射擊後其彈藥部分因擊發而燃
    燒殆盡，已不具子彈之功能，均已無殺傷力，就該部分自毋
    庸宣告沒收，併此敘明。
據上論斷，應依刑事訴訟法第299 條第1 項前段，槍砲彈藥刀械
管制條例第8 條第4 項、第12條第4 項，刑法第11條前段、第42
條第3 項前段、第55條、第38條第1 項第1 款，判決如主文。
本案經檢察官蔡正傑到庭執行職務。
中    華    民    國    99    年    5     月   21   日
                  刑事第七庭審判長法  官    蕭世昌
                                  法  官    蔡羽玄
                                  法  官    蔡世芳
以上正本證明與原本無異。
如不服本判決應於收受判決後10日內向本院提出上訴書狀，並應
敘述具體理由。其未敘述上訴理由者，應於上訴期間屆滿後20日
內向本院補提理由書( 均須按他造當事人之人數附繕本) 「切勿
逕送上級法院」。
                                  書記官    張尹嫚
中    華    民    國    99    年    5     月    21    日

司法院資訊處製作；財團法人民間司法改革基金會備份。
